【裁判字號】    91,交訴,134
【裁判日期】    920225
【裁判案由】    過失致死
【裁判全文】
臺灣板橋地方法院刑事判決                        九十一年度交訴字第一三四號
    公  訴  人  臺灣板橋地方法院檢察署檢察官
    被      告  乙○○
右被告因業務過失致死案件，經檢察官提起公訴（九十一年度偵字第一八七一七號）
，本院判決如左：
    主  文
乙○○從事業務之人，因業務上之過失致人於死，處有期徒刑陸月，如易科罰金以參
佰元折算壹日，緩刑三年。
    事  實
一、乙○○係維盛運通股份有限公司（以下簡稱維盛運通公司）大貨車司機，為從事
    駕駛業務之人，於民國九十一年九月六日凌晨一時二十分許，駕駛維盛運通公司
    所有車牌號碼ＴＨ─五三一號營業大貨車，執行送貨及卸貨業務，在台北縣三重
    市○○○路果菜市場內拍賣區卸貨後，欲至水果區，行經甘蔗區時，因水果區之
    車輛過多，於前開果菜市場中擔任理貨職務之甲○○見狀即指揮乙○○所駕駛之
    前開營業用大貨車倒車，到達可左轉之定點時，甲○○告知乙○○先行停車，其
    至前方水果區內有無車位，乙○○雖依指示停車，惟因其車前方有車欲經過，竟
    即逕自倒車，其倒車時本應注意汽車倒車時應顯示倒車燈光或手勢後，謹慎緩慢
    後倒，並應注意其他車輛及行人，大型汽車須派人在車後指引，如無人在車後指
    引時，應先測明車後有足夠之地位，並促使行人及車輛讓避，而依當時情形，天
    候晴，光線夜間有照明，係在果菜市場內之廣場，路面狀況乾燥、無缺陷，無障
    礙物，亦無不能注意之情事，竟在倒車時並未謹慎緩慢後倒，未注意到其車後方
    之其他車輛及行人，亦無人在車後指引，且未測明車後是否有足夠之地位，促使
    後方之行人及車輛讓避，即貿然倒車，適曾嘉英站立在前開車牌號碼ＴＨ─五三
    一號營業大貨車之後方，背對該車，正欲拉起車牌號碼ＧＫ─Ｊ二二號營業用大
    貨車之車後蓋，乙○○所駕駛之前開營業大貨車後方因而撞及曾嘉英，致曾嘉英
    受有胸內出血之傷害，經送往台大醫院急救無效，延至九十一年九月六日凌晨二
    時四十分許不治死亡。
二、案經台北縣政府警察局三重分局報告臺灣板橋地方法院檢察署檢察官相驗後自動
    檢舉偵查起訴。
    理  由
一、右揭事實，業據被告乙○○於警訊、檢察官偵訊及本院調查、審理中均坦承不諱
    ，核與證人甲○○即於前開果菜市場中擔任理貨職務並曾指揮被告倒車嗣指揮被
    告停車後至水果區看有無停車位之人、傅幹欽即擔任車牌號碼ＴＨ─五三一號營
    業大貨車司機住手而於肇事時在前開營業用大貨車上整理鐵架之人證述情節相符
    ，此外並有現場草圖、道路交通事故調查報告表各乙紙、現場相片十二幀等件在
    卷可稽，足徵被告自白與事實相符。而被害人曾嘉英確因本件車禍死亡，亦經臺
    灣板橋地方法院檢察署檢察官督同法醫師相驗明確，製有勘驗筆錄、相驗屍體證
    明書、驗斷書等件在卷足憑。按汽車倒車時應顯示倒車燈光或守事後，謹慎緩慢
    後倒，並應注意其他車輛及行人，大型汽車須派人在車後指引，如無人在車後指
    引時，應先測明車後有足夠之地位，並促使行人及車輛讓避，道路交通安全規則
    第一百一十條第二、三款定有明文。被告於九十一年九月六日凌晨一時二十分許
    駕駛前開營業用大客車倒車時，自應注意前開規定，而依肇事當時情形，天候晴
    ，光線夜間有照明，係在果菜市場內之廣場，路面狀況乾燥、無缺陷，無障礙物
    ，有道路交通事故調查報告表乙紙在卷可參，亦無不能注意之情事，竟在倒車時
    未謹慎緩慢後倒，未注意到其車後方之其他車輛及行人，亦無人在車後指引，且
    未測明車後是否有足夠之地位，促使後方之行人及車輛讓避即貿然倒車，適被害
    人曾嘉英在前開車牌號碼ＴＨ─五三一號營業大貨車之後方，正欲拉起車牌號碼
    ＧＫ─Ｊ二二號營業用大貨車之車後蓋，被告所駕駛之前開營業大貨車後方因而
    撞及被害人，致被害人受有胸腔內出血之傷害，經送往台大醫院急救無效，延至
    同日凌晨二時四十分許不治死亡，其係應注意能注意而不注意上開規定，以致被
    害人死亡結果，被告應有過失。又被害人確因本件車禍胸部挫傷胸內出血致死，
    已如前述，被告前開過失行為與被害人之死亡結果顯然具有相當因果關係。本件
    事證明確，被告犯行洵堪認定。
二、被告為維盛通運公司營業大客車司機，為從事駕駛業務之人，其於執行職務中，
    因過失致人於死，核其所為係犯刑法第二百七十六條第二項之從事業務之人因業
    務上之過失致人於死罪。爰審酌被告過失之程度、肇事當時之情形、坦承犯行態
    度良好等一切情狀，量處如主文所示之刑，並諭知易科罰金之折算標準。又被告
    未曾受有期徒刑有上刑之宣告，有臺灣高等法院被告全國前案紀錄表及臺灣高等
    法院檢察署刑案記錄簡覆表各乙紙在卷可參，且業已與被害人家屬達成調解，有
    苗栗縣苗栗市調解委員會調解書影本乙紙在卷可憑，經此偵、審程序，當知所警
    惕，信無再犯之虞，因認其刑之宣告以暫不執行為適當，爰併予宣告緩刑三年，
    以啟自新。
據上論斷，應依刑事訴訟法第二百九十九條第一項前段，刑法第二百七十六條第二項
、第四十一條第一項前段、第七十四條第一款，罰金罰鍰提高標準條例第一條前段、
第二條，判決如主文。
本案經檢察官壽勤偉到庭執行職務。
中     華     民     國    九十二     年      二      月     二十五     日
                                  臺灣板橋地方法院交通法庭
                                      法  官    張宏節
右正本證明與原本無異。
如不服本判決，應於判決送達後十日內向本院提出上訴狀。
                                      書記官    黃介南
中     華     民     國    九十二     年      三      月       四       日
附錄本案論罪科刑法條
刑法第二百七十六條第二項
從事業務之人，因業務上之過失犯前項之罪者，處五年以下有期徒刑或拘役，得併科
三千元以下罰金。


司法院資訊處製作；財團法人民間司法改革基金會備份。
